【裁判字號】    97,上訴,2603
【裁判日期】    971204
【裁判案由】    違反野生動物保育法
【裁判全文】
臺灣高等法院臺中分院刑事判決        97年度上訴字第2603號
上  訴  人  臺灣臺中地方法院檢察署檢察官
上  訴  人
即  被  告  甲○○
上列上訴人即被告因違反野生動物保育法案件，不服臺灣臺中地
方法院96年度訴字第4583號，中華民國97年9月2日第一審判決（
起訴案號：臺灣臺中地方法院檢察署96年度偵字第1181號），提
起上訴，本院判決如下：
    主  文
上訴駁回。
    犯罪事實及理由
一、本案經本院審理結果，認第一審判決認事用法及量刑均無不
    當，應予維持，並引用第一審判決書記載之犯罪事實、證據
    及理由（如附件）。
二、上訴人即被告甲○○上訴意旨雖以：其所陳列、展示之野生
    動物，係活體而非「產製品」，並非野生動物保育法第35條
    第1項規範禁止事項云云，且提出進口申請書、切結書、進
    口報單等以證明其行為非法律所禁止。惟查野生動物保育法
    第35條規定：保育類野生動物、瀕臨絕種及珍貴稀有野生動
    物產製品，非經主管機關之同意，不得買賣或在公共場所陳
    列、展示。前項保育類野生動物、瀕臨絕種及珍貴稀有野生
    動物產製品之種類，由中央主管機關公告之。第36條規定：
    以營利為目的，經營野生動物之飼養、繁殖、買賣、加工、
    進口或出口者，應先向直轄市、縣（市）主管機關申請許可
    ，並依法領得營業證照，方得為之。野生動物之飼養、繁殖
    、管理辦法，由中央主管機關定之。本件由被告所提營利事
    業登記證等，僅足以證明被告係經營野生動物之飼養、買賣
    等以營利。但被告既自承未曾獲主管機關即行政院農業委員
    同意，可買賣或在公共場所陳列、展示保育類野生動物，則
    無論其所陳列、展示之保育類野生動物，是否經合法輸入，
    或人工繁殖而來，均非法律所許。又野生動物保育法第35條
    所禁止陳列、展示之標的，依該法文義，係包含保育類野生
    動物活體，及瀕臨絕種、珍貴稀有野生動物產製品，被告辯
    稱不包含保育類野生動物活體，核屬誤解，其上訴並無理由
    。再者，本件被告係分別於不同時間、向不同對象購進「完
    美吸蜜鸚鵡」及「爪哇雀」，且自不同時間開始陳列、展示
    ，僅偶然於同一時間被查獲，故其陳列、展示該不同保育類
    野生動物，應各別論以一罪，檢察官上訴意旨認被告陳列、
    展示上開2種保育類野生動物，均為同一繼續犯之一部分，
    應僅構成一罪，亦有誤會，其上訴亦無理由，均應予駁回。
三、據上論斷，應依刑事訴訟法第373條、第368條，判決如主文
    。
本案經檢察官乙○○到庭執行職務。
中    華    民    國    97    年    12    月    4     日
            刑事第六庭  審判長法  官  李  文  雄
                              法  官  張  恩  賜
                              法  官  邱  顯  祥
上列正本證明與原本無異。
如不服本判決應於收受送達後十日內向本院提出上訴書狀，其未
敘述上訴之理由者並得於提起上訴後十日內向本院補提理由書（
均須按他造當事人之人數附繕本）「切勿逕送上級法院」。
                              書記官  許  美  惠
中    華    民    國    97    年    12   月      4   日


司法院資訊處製作；財團法人民間司法改革基金會備份。
